【裁判字號】    89,易緝,11
【裁判日期】    900105
【裁判案由】    詐欺
【裁判全文】
臺灣臺南地方法院刑事判決                          八十九年度易緝字第一一號
    公  訴  人  臺灣台南地方法院檢察署檢察官
    被      告  甲○○
    選任辯護人  方文賢
右列被告因詐欺案件，經檢察官提起公訴（八十三年度偵字第一０三八八、一一三七
二號），本院判決如左：
    主  文
甲○○連續意圖為自己不法之所有，以詐術人將本人之物交付，處有期徒刑捌月。
    事  實
一、甲○○基於意圖為不法所有之概括犯意，連續於八十一年十二月十日、八十二年
    六月二十日，向乙○○、丙○○等人，招募民間互助會二會，均擔任會首。二會
    會員各為三十一人，每月均繳（新台幣）二萬四千元，採內標制，每月以抽籤方
    式決定何人得標。於招募之初，會員多人已有更改，甲○○竟給會員成員姓名並
    不相同的會員名單，並依此不實的會單於標會時間後，向會員謊稱係他人得標，
    使其他會員陷於錯誤，並據此向乙○○、簡春牙等會員收取會款，使乙○○、丙○○陷於錯誤，而如數交付之，嗣於八十三年五月、六月間竟宣告倒會，遊即逃
    匿。乙○○、丙○○遍尋無著後始知受騙。
二、案經乙○○、丙○○訴由台灣台南地方法院檢察署檢察官偵查起訴。
    理  由
一、訊據被告甲○○坦承右揭倒會之事實，惟矢口否認有何詐欺犯行，並辯稱伊因遭
    會員倒會，無力負擔才到台北工作，伊無詐欺故意云云。經查，上開會員姓名不
    同的事實，業據告訴人乙○○、丙○○指訴歷歷，復有互助會之會員名單、切結
    書、本票等影本一份等附卷可稽，可認被告於起會之初即有提供不實會單之行為
    。又被告辯稱遭人倒會，無力負擔始倒會云云，其於倒會迄今已逾六年，未見其
    對當時未按期繳付會款者追償，又未能安排倒會後，標取會款者應繳付的死會會
    款如何分期分配與活會會員的善後事宜。若其本身對死會會員負有債務，容許死
    會會員以其個人負債抵付應繳付的會款，則被告對死會會員應繳付的會款顯有不
    法所有之意圖。若未將會款非法標取不當挪用，亦未用以抵付被告個人債務，倒
    會後儘可對不繳付會款者依法追償，實無逃匿，避不處理之必要。況被告於八十
    九年經緝獲後，猶未能與倒會會員達成和解，益可見其對死會會款有不法所有之
    意圖。被告所辯顯係畏罪卸責之詞，不足採信。事證明確，犯行實可認定。
二、核被告意圖為自己不法之所有，以詐術使人將本人之物交付，所為係犯刑法第三
    百三十九條第一項之詐欺取財罪。被告所為數行為，時間緊接，所犯罪名基本構
    成要件相同，顯係出於概括之犯意為之，應依連續犯之規定以一罪論，並加重其
    刑。爰審酌被告犯罪之動機、目的、手段及所造成社會經濟之危害、被告經通緝
    後到案、始終無法與告訴人達成民事上和解等一切情狀，處如主文所示之刑，以
    資懲儆。
據上論斷，應依刑事訴訟法第二百九十九條第一項前段，刑法第五十六條、第三百三
十九條第一項，罰金罰鍰提高標準條例第一條前段，判決如主文。
中      華      民      國      九十      年      一      月      五    日
                              臺灣臺南地方法院刑事第一庭
                                      法  官  陳振謙
右正本證明與原本無異
如不服本判決應於送達後十日內向本院提出上訴狀
                                      書記官  陳南山
中      華      民      國      九十      年      一      月      五    日
附錄本案論罪科刑法條全文：
刑法第三百三十九條第一項：
意圖為自己或第三人不法之所有，以詐術使人將本人或第三人之物交付者，處五年以
下有期徒刑、拘役或科或併科一千元以下罰金。


司法院資訊處製作；財團法人民間司法改革基金會備份。
